【裁判字號】    97,消債抗,172
【裁判日期】    980209
【裁判案由】    更生事件
【裁判全文】
臺灣臺北地方法院民事裁定           97年度消債抗字第172號
抗  告  人  甲○○
代  理  人  胡峰賓律師
上列抗告人因消費者債務清理條例更生事件，對於中華民國97年
10月31日本院97年度消債更字第544號裁定提起抗告，本院裁定
如下：
    主  文
抗告駁回。
抗告程序費用新臺幣壹仟元由抗告人負擔。
    理  由
一、按債務人不能清償債務或有不能清償之虞者，得依本條例所
    定更生或清算程序，清理其債務，消費者債務清理條例（下
    稱本條例）第3 條定有明文。又聲請更生或清算不合程式或
    不備其他要件者，法院應以裁定駁回之，但其情形可以補正
    者，法院應定期間先命補正，復為本條例第8條所明定。
二、本件抗告人抗告意旨略以：伊積欠債權銀行總金額約新台幣
    （下同）2,899,739元，前雖提出債權人清冊，以書面向最
    大債權金融機構永豐商業銀行請求依本條例第151條第1項規
    定申請前置協商債務清償方案，但因伊自民國97年1月以來
    ，每月平均收入僅約38,000元，每月日常生活支出約23,000
    元，還需支付扶養母親費用4,000元，經扣除後伊願每月還
    款8,000元，但銀行要求每月還款金額高達16,000元，兩造
    就還款金額未能達成合意，致前置協商未能成立，非抗告人
    消極不與債權銀行協商，原裁定認抗告人無與債權銀行協商
    之誠意而駁回抗告人更生之聲請，對抗告人誠屬不公，因而
    聲明請求廢棄原裁定等語。
三、惟查，抗告人於提起本件抗告時，自承其自97年1月起，每
    月平均收入約38,000元（見本院卷第4頁）。抗告人雖主張
    伊每月日常生活支出約23,000元云云，但除提出房屋租賃契
    約、水費單、電費單、瓦斯費單各1紙為證（見原法院卷第
    72至77頁、86至91頁）外，並未提出其他證明，而依抗告人
    提出上開單據核計，尚未能得出每月需花費達23,000元之結
    果，況抗告人既以其無力償債而聲請更生，其日常生活自應
    更撙節支出，則抗告人日常生活費用應參酌97年度內政部主
    計處頒佈之台北市最低生活費標準，按負擔房貸、房租者，
    每人每月最低生活費用標準14,152元計算。是以抗告人每月
    平均收入，扣除其日常生活費用，復扣除抗告人自陳每月應
    負擔其母扶養費用4,000元後，尚有餘19,848元，足供償還
    抗告人陳稱永豐商業銀行要求伊每月還款之金額。且依抗告
    人所提出之前置協商不成立通知書所載，其前置協商不成立
    之原因乃「要求折讓債權金額未為金融機構所接受」（見原
    法院卷第12頁），參以抗告人提出還款計劃，即表明伊每月
    僅願還款8,000元，且只願繳納72期（見原法院卷第25頁）
    ，堪信兩造所以未能成立協商，乃抗告人不願分期償還全額
    欠款，而要求僅償還積欠債權總金額之一定成數緣故，是抗
    告人主張伊有還款誠意，僅無法就每月還款金額與債權銀行
    達成合意云云，即無可取。則依抗告人收入，於清償債務之
    餘，足供抗告人日常生活所需，詎抗告人只願以每月還款
    8,000元、僅償還72期之條件，與永豐商業銀行等各家債權
    人進行協商，自屬消極未盡相關協商義務，亦難認其有何不
    能清償債務情事，其更生之聲請顯與本條例第3條所定要件
    不符。
四、綜上所述，抗告人既不能證明其有何不能清償債務或有不能
    清償之虞等情，其聲請更生即與前開規定不符，自應予駁回
    。從而，原裁定駁回抗告人更生之聲請，核無違誤，抗告意
    旨猶執前詞，指摘原裁定不當，求予廢棄另為裁定，為無理
    由，應予駁回。
五、據上論結，本件抗告為無理由，依消費者債務清理條例第15
    條，民事訴訟法第495條之1第1項、第449條第1項、第95條
    、第78條，裁定如主文。
中    華    民    國    98    年    2     月    9     日
                  民事第三庭  審判長法  官  丁蓓蓓
                                    法  官  魏式瑜
                                    法  官  管靜怡
上為正本係照原本作成。
本裁定不得抗告。
中    華    民    國    98    年    2     月    9     日
                              書  記  官  張婕妤


司法院資訊處製作；財團法人民間司法改革基金會備份。
